【裁判字號】    90,簡上,34
【裁判日期】    901228
【裁判案由】    誣告
【裁判全文】
臺灣士林地方法院刑事判決                            九十年度簡上字第三四號
    上  訴  人  臺灣士林地方法院檢察署檢察官
    被      告  丙○○
右上訴人因誣告案件，不服本院簡易庭九十年度簡字第八九號中華民國九十年一月二
十日第一審刑事簡易判決（起訴案號：八十九年度偵字第四八二一號），提起上訴，
本院管轄之第二審合議庭判決如左：
    主  文
上訴駁回。
    事  實
一、丙○○與甲○○、乙○○為朋友關係，丙○○前曾向甲○○調借三張票以支付款
    項，惟因存款不足以支付票款，第一張票係由甲○○代為墊付，第二張票則被退
    票，第三張票尚未到期，甲○○為解決票款糾紛在朋友丁○○、乙○○陪同下，
    於民國八十八年十月十三日下午二十二時許，在台北縣八里鄉○○村○鄰○道坑
    十六之一號丙○○住處，邀丙○○至桃園縣蘆竹鄉○○路一０三號之工廠內，商
    談解決事宜，並由丙○○駕駛其所有之ＳＧ—五三八八號自小客車前往該工廠，
    雙方同意由丙○○簽下汽車買賣合約書以為債務之擔保；又乙○○因故需借用汽
    車，於徵得丙○○同意，將丙○○所有之上開汽車開走，惟乙○○並未於用畢後
    即將汽車歸還，致丙○○因擔心車上證件被拿去犯罪，於明知甲○○、乙○○、
    丁○○等三人並未限制其行動自由、脅迫其簽下合約書、強行開走其汽車等行為
    ，竟意圖使甲○○、丁○○、乙○○受刑事處分，於民國八十八年十月二十三日
    下午十四時四十分許，向台北縣警察局蘆洲分局承辦警員曹運財，誣指「甲○○
    、丁○○、乙○○等三人於前揭時、地意圖為自己不法之所有，強行押走伊並開
    走伊所有之上開自小客車，並脅迫伊寫汽車買賣合約書等情事。」，請求警察局
    協助偵辦甲○○等三人涉有強盜罪嫌。經台灣士林地方法院檢察署檢察官偵查後
    ，認無丙○○所訴強盜事實，且丙○○告訴動機可議，而為不起訴處分確定在案
    。
二、案經被害人甲○○、乙○○、丁○○訴由臺灣士林地方法院檢察署檢察官偵查起
    訴。
    理  由
一、訊據被告坦承因為支票退票之糾紛，被害人甲○○等共同邀約前往桃園縣蘆竹鄉
    ○○路之工廠內談論解決方案，被告即開車同行，未發生脅迫之事；雙方談論結
    果被告允以讓渡所有ＳＧ─五三八八號小客車以擔保付款，因此簽署汽車買賣合
    約書；當時告訴人乙○○急需用車，乃暫將小客車出借予乙○○使用，債務妥談
    後雙方同往吃宵夜，告訴人等並無採強迫手段，嗣告訴人乙○○未依約還車，被
    告擔心有麻煩，乃前往報案，向承辦員警誣稱：告訴人等限制自由、強迫簽署合
    約書、強行開走小客車等強盜行為等情，核與告訴人甲○○、乙○○、丁○○指
    證情節相符，又告訴人嗣經警逮捕以強盜罪名移送臺灣士林地方法院檢察署偵查
    ，亦有臺灣士林地方法院檢察署八十八年度偵字第一一０四八號偵查卷可稽，事
    證明確，被告犯行洵堪認定。
二、核被告所為，係犯刑法第一百六十九條第一項之誣告罪。被告於本院第一審調查
    時自白，即於誣告之案件裁判確定前自白，依刑法第一百七十二條之規定，減輕
    其刑。本件上訴意旨略以：被告誣告行為惡劣，且誣告強盜重罪罪名致告訴人精
    神、名譽遭受損害，且未賠償告訴人與告訴人和解，原判決諭知緩刑不當等語。
    然查，被告前未曾受有期徒刑以上刑之宣告，有台灣高等法院被告全國前案紀錄
    表一份在卷可憑，其素行良好，其一時失慮，偶罹刑典，經此刑之宣告後，應知
    警惕而無再犯之虞，原審公訴檢察官當庭據以請求宣告緩刑，被告亦為相同之請
    求，原審斟酌上情，依據檢察官及被告之請求，宣告緩刑三年，核無不當，又被
    告賠償與否，尚非緩刑諭知與否之唯一審酌事項，本件被告雖尚未賠償告訴人，
    然上訴人執此事由認為宣告緩刑不當，尚非的論。原審認事用法並無不當，宣告
    之刑並為緩刑之諭知，尚稱妥適，上訴人上訴意旨指摘原判決不當，應認為無理
    由，予以駁回。
據上論斷，應依刑事訴訟法第四百五十五條之一第一項、第三項、第三百六十八條，
判決如主文。
本案經檢察官施慶堂到庭執行職務。
中      華      民      國      九十      年    十二    月    二十八    日
                                  臺灣士林地方法院刑事第二庭
                                      審判長法  官
                                            法  官
                                            法  官
本件不得上訴。


司法院資訊處製作；財團法人民間司法改革基金會備份。
